【裁判字號】    96,訴,10023
【裁判日期】    970110
【裁判案由】    清償借款
【裁判全文】
臺灣臺北地方法院民事判決             96年度訴字第10023號
    原      告  永豐商業銀行股份有限公司
    法定代理人  丁○○
    訴訟代理人  甲○○
                丙○○
    被      告  乙○○
上列當事人間清償借款事件，本院於中華民國97年1月9日言詞辯
論終結，判決如下：
    主  文
被告應給付原告新台幣伍拾伍萬柒仟零拾玖元，及其中新台幣
伍拾肆萬伍仟柒佰零貳元，自民國九十四年六月二十三日起至清
償日止，按年息百分之十一點八八計算之利息，並自民國九十四
年七月二十四日起至清償日止，其逾期在六個月以內者，按上開
利率百分之十，逾期超過六個月者，按上開利率百分之二十計付
之違約金；又其餘新台幣壹萬壹仟佰拾柒元部分，自民國九
十五年二月二十一日起至清償日止，按年息十八點二五計算之利
息，並自民國九十五年三月二十一日起至清償日止，其逾期在六
個月以內者，按上開利率百分之十，逾期超過六個月者，按上開
利率百分之二十計付之違約金。
訴訟費用由被告負擔。
    事實及理由
甲、程序方面：
一、本件依兩造簽訂之約定書第13條約定，雙方合意以臺灣台北
    地方法院為第一審管轄法院，故本院自有管轄權。
二、按因合併而消滅之公司，其權利義務，應由合併後存續或另
    立之公司承受。公司法第319 條準用同法第75條規定，定有
    明文。查原台北商業銀行股份有限公司（下稱台北商銀）於
    民國95年11月13日經行政院金融監督管理委員會核准與建華
    商業銀行股份有限公司（下稱建華銀行）合併，合併後更名
    為永豐商業銀行股份有限公司，原台北商銀暨原建華銀行之
    權利義務關係，由合併後並更名之永豐商業銀行股份有限公
    司概括承受。
乙、實體方面：
一、原告起訴主張：被告於民國93年12月21日向原告借款新台幣
    （下同）60萬元，借期自93年12月23日起至98年12月23日止
    ，約定利息前3個月依年息2.88%固定計算，第4個月至第6個
    月止，按年息5.88%固定計算，第7個月起，依年息11.88%固
    定計算，並約定應按月平均攤還本息，遲延履行時，除按上
    開利率計息外，逾期在6個月以內者，按上開利率10%，逾期
    超過6個月者，按上開利率20%計付違約金。又被告另向原告
    申請現金卡，約定利息依年息18.25%計算，遲延履行時，逾
    期在6個月以內者，按上開利率10%，逾期超過6 個月者，按
    上開利率20%計付違約金。詎被告自94年6月23日起即未依約
    付款，依約定書第5條第1項第1 款約定，被告喪失期限利益
    ，全部債務視同到期，尚積欠本金557,039 元、利息及違約
    金未清償，經屢向被告催討，未獲置理，為此提起本件訴訟
    。並聲明：如主文所示。
二、被告則以：伊對於原告主張及所提證據，並不爭執，但目前
    無資力還款等語，資為抗辯。並聲明: 原告之訴駁回。
三、查本件原告主張之事實，已據其提出借據、約定書、現金卡
    申請書、交易明細查詢表等影本為證。又被告於言詞辯論時
    ，對於原告之主張，並不爭執，依民事訴訟法第280條第1項
    前段規定，對原告主張之前開事實，視同自認，堪信為真實
    。從而，原告依消費借貸之法律關係，請求被告給付如主文
    所示之本金、利息及違約金，為有理由，應予准許。
四、訴訟費用負擔之依據：民事訴訟法第78條。
中    華    民    國    97    年    1     月    10    日
                        民事第一庭法官  傅中樂
以上正本係照原本作成。
如對本判決上訴，須於判決送達後20日內向本院提出上訴狀。
中    華    民    國    97    年    1     月    10    日
                                書記官  吳彩華


司法院資訊處製作；財團法人民間司法改革基金會備份。
